臺灣新北地方法院民事判決
110年度訴字第1269號
原      告  黃嘉寶  



訴訟代理人  王碧霞律師
被      告  黃正義  


訴訟代理人  王韻茹律師
上列當事人間請求給付承攬報酬事件，經本院於民國111年6月13
日言詞辯論終結，判決如下：
    主      文
一、被告應給付原告新臺幣(下同)500,712元，及自民國110年3
    月10日起至清償日止，按年息百分之5計算之利息。
二、原告其餘之訴駁回。
三、訴訟費用(減縮部分除外)由被告負擔百分之98，餘由原告負
    擔。
四、本判決第一項於原告以166,904元為被告供擔保後，得假執
    行。但被告如以500,712元為原告預供擔保，得免為假執行
    。
五、原告其餘假執行之聲請駁回。
    事實及理由
壹、程序部分：
　　按訴狀送達後，原告不得將原訴變更或追加他訴。但擴張或
    減縮應受判決事項之聲明者，不在此限，民事訴訟法第255
    條第1項第3款定有明文。本件原告起訴時原聲明請求被告應
    給付原告新臺幣（下同）553,122元，及自支付命令送達翌
    日起至清償日止，按年息5%計算之利息。嗣原告於民國110
    年9月8日具狀減縮上開請求金額為535,788元，及自支付命
    令送達翌日起至清償日止，按年息5%計算之利息（見本院卷
    第163頁），再於111年6月6日具狀減縮上開請求金額為512,
    174元，及自支付命令送達翌日起至清償日止，按年息5%計
    算之利息（見本院卷第305頁），核上開變更為減縮應受判
    決事項之聲明，應予准許。
貳、實體部分：
一、原告主張：
　㈠緣被告於109年6月間口頭委託原告承攬其所有坐落新北市○○
    區○○路000巷00弄00號1樓房屋(下稱系爭房屋)之裝修工程(
    下稱系爭工程)，原告於109年6月21日將各項施工項目報價
    單以通訊軟體Line傳送給被告閱覽，經被告同意後即開始施
    作。於系爭工程進行中，被告又要求追加施作原約定以外如
    附表編號2、4、5「追加金項」之項目，原告亦依其所請追
    加施作。嗣於系爭工程將近完工之際，因後續請款問題雙方
    意見不一，被告於109年12月4日以Line傳訊息給原告稱「你
    的工具，請3天內來搬離，大家到此為止」，被告此舉顯已
    表明終止其與原告間之承攬契約，原告不得不停止施工，原
    告乃於109年12月8日將系爭工程包含木作及油漆、玻璃、雜
    項部分之手寫估價單拍照以Line傳送給被告閱覽，被告閱覽
    後並未為不同意之表示，合先敘明。
　㈡被告終止承攬契約時，原告已完工金額為1,712,174元(詳如
    附表)，扣除被告已給付120萬元，被告應再給付原告512,17
    4元。就原告請求之項目、金額說明如下：
　⒈原告就如附表編號1-4、6、8-10已完工金額，分別為56,100
    元、164,782元、138,600元、516,648元，100,000元、33,2
    00元、16,500元，12,000元，總計1,037,830元。
　⒉如附表編號5鋁窗隔柵部分：
　①如附表編號5鋁窗隔柵部分，報價金額124,100元，後追加金
    額9,500元，共計133,600元，因尚未安裝，故扣除工資後，
    本項已完成金額為127,600元。
　②被告抗辯鋁窗格柵僅完成邊框，其他均未施作，並以工程進
    行中原告並未告知已做好，也未將做好之物件送至現場，而
    否認原告於承攬契約終止後所告知鋁窗隔柵已製作好保留在
    倉庫之事實。然訂製鋁門窗時，一定將外框連同內窗一併訂
    製，不可能分開訂製。施工時會先安裝窗框，以便泥作師傅
    砌磚、填補終隙、修飾粉刷，等油漆完畢才安裝內窗，以免
    刮傷、污損。被告抗辯之工程報價單編號1、2、3、6等4項(
    即大門鋁格柵間距4.5公分左右鋁料4.5/8公分開1門加三段
    鎖+8m/m強化噴砂玻璃、客廳九洲型隔音落地窗、房間九洲
    型隔音窗、廚房裝潢家3合一門5m/m噴砂)確已早已訂製，並
    已製作完成，原告業於109年12月8日將保留在倉庫之鋁窗隔
    柵拍照以Line傳送給被告。被告抗辯照片中之玻璃非噴砂玻
    璃，且尺寸非系爭工程所須門窗云云，然原告訂製完成之鋁
    窗隔柵所崁玻璃確為噴砂玻璃，僅因拍照角度及折射等因素
    ，被告看不清楚致有所誤認，尺寸確為系爭工程所須門窗，
    有保留在倉庫之實物可證。因此工項僅尚未安裝而已，故扣
    除安裝工資6,000元。　　
　⒊如附表編號7木作部分：
　①原告就此部分原報價623,756元，未完成部分54,000元，已完
    成金額569,756元。然經鈞院囑託新北市室內設計裝修商業
    同業公會就此部分進行鑑定，經該公會於111年1月3日作成
    鑑定報告書(下稱系爭鑑定報告)，認定木作部分已完成參考
    金額總計536,384元，故原告同意此部分以系爭鑑定報告之
    參考金額作為木作部分已完成之價格。然系爭鑑定報告木作
    部分之價格加總計算有誤(鑑定報告第14頁間接格柵部分，
    加總為40,350元，但第20頁作成附表時，誤繕為39,990元，
    應以第14頁40,350元為正確)，經正確計算後，已完成部分
    之正確金額應為536,744元。
　②甲證8第2頁編號20已經切割木皮板無法退料部分(即屏風製作
    材料)，原告為施作甲證8第2頁編號18、19之屏風，向木材
    行訂購木皮板、木料，均已按所需尺寸切割並分別於109年1
    1月24日、11月27日及12月2日送至施工現場。因被告突然於
    109年12月4日向原告表明終止承攬契約，致前揭屏風尚未施
    作（鑑定時僅就完成部分鑑價，此部分未計入，自不用再扣
    除），然上開木料已切割，無法退料，且該木皮板放置在施
    工現場，已被後續接手者使用完畢，此部分材料款10,000元
    自應由被告支付。
　③被告辯稱冷媒管位置重新洗洞代墊5,000元部分：
　　冷氣廠商是被告找來施工的，第一次洗洞（在牆上鑽孔讓冷
    媒管通過）時，原告有跟被告說原告當天有事無法在場，但
    被告仍然自己找工人來洗洞，並與冷氣廠商自己決定洗洞位
    置，嗣原告要施做天花板時，以儀器測量，發現冷氣機之空
    隙不夠，須重新在較低位置洗孔（降低10公分），才會有此
    代墊5,000元之事。因為此一問題並非原告所造成，自不應
    由原告支付。
　④綜上，木作部分已完成之金額，經鑑定為536,744元，再加上
    鑑定時未列入之屏風材料費10,000元，總計546,744元。
  ⒋綜上，原告已完工金額為1,712,174元。
  ㈢本件係被告終止其與原告間之承攬契約，致原告不得不停止
    施工，是被告自應給付原告已施作完成部分之報酬及已訂製
    完成尚未安裝或加工施作之材料費。而被告已給付原告120
    萬元之報酬，系爭工程已完工之總金額為1,712,174元，則
    被告尚應給付原告512,174元(計算式：1,712,174－1,200,00
    0＝512,174)之承攬報酬。依承攬之法律關係提起本件訴訟等
    語。
　　並聲明：㈠被告應給付原告512,174元，及自110度司促字第3
    998號支付命令送達被告之翌日起至清償日止，按年息5%計
    算之利息。㈡原告願供擔保請准宣告假執行。　　
二、被告則以：
　㈠緣被告與原告本為友人，系爭工程前期原告有提供施作項目
    報價單，包括鐵工、水電、拆除、泥作、泥做追加、鋁窗格
    柵、廚具共8個部分，經被告同意價格後施做，並在原告分
    期請求付款下，被告均如數交付承攬報酬予原告。被告後續
    於8月份追加請求原告承攬木工工程(含木工暨木工之油漆部
    分)，此部分原告並未事前提出報價單，惟被告基於信賴關
    係，與原告就追加工程款應於30至40萬元間達成口頭共識。
    且被告已支付120萬元工程款予原告。
　㈡原告請求被告應給付剩餘承攬工程款項512,174元，無非均係
    依其單方製作之報價單，然系爭工程已完工之項目，並非如
    原告所述，被告也因原告未能完成系爭工程，額外再花費34
    9,990元，找其他廠商修復及完成後續工程。　　
　㈢本件經鑑定後，除鐵工、水電、拆除、泥作、廚具、(木作之
    )油漆、玻璃及雜項部分(即附表編號1-4、6、8-10)被告無
    意見外，就爭議之工程項目，分述如下：　
　⒈如附表編號5鋁窗隔柵部分：
　　鋁窗格柵原告僅完成邊框，落地窗、噴砂玻璃及紗窗等均未
    施作。原告固稱鋁窗格柵已製作好並保留在倉庫，惟觀原告
    所提甲證9照片，其玻璃僅為一般玻璃，並非噴砂玻璃，且
    尺寸也與系爭工程所需門窗不同，且原告於系爭工程中亦未
    告知被告鋁窗格柵已做好，亦未將做好的物件送至工程現場
    等待安裝，俟雙方談判破局後才表示物件已完成且保留在倉
    庫；而被告因原告就此部分未完工，後續只能找其他廠商施
    作，因此花費79,800元，是以，鋁窗格柵部分計算應為53,8
    00元(計算式：原報價133,600元－後續廠商施作費用79,800
    元＝53,800元)。
　⒉如附表編號7木作部分：
　①就系爭鑑定報告木作部分已完成部分金額為536,384元，不爭
    執。惟尚未計算系爭鑑定報告第14頁及第20頁的差額360元
    。
　②而原告所主張製作屏風材料10,000元部分，並未見於原告提
    供給被告之報價單內，且原告並未完成屏風之施作，被告後
    續請他人完成屏風，並無使用原告主張遺留之材料，此部分
    更未受鑑定，是原告之主張顯然無據。
　③又因原告施作木作時與冷氣廠商溝通出現問題，導致額外花
    費5,000元請冷氣廠商重新安裝冷氣，此筆款項應由造成錯
    誤之原告支付，惟原告斯時稱身上現金不足而請被告代墊，
    自應從木作工程款中扣除。
　④綜上，木作部分之合理請求金額應為531,384元(計算式：536
    ,384－5,000＝531,384)。　　
　⒊綜上，系爭工程應給付之工程款項應為鐵工部分56,100元、
    水電部分164,782元、拆除部分138,600元、泥作部分516,64
    8元、鋁窗格柵部分53,800元、廚具部分10萬元、木作部分5
    31,384元、(木作之)油漆部分33,200元、玻璃部分16,500元
    、雜項部分12,000元，共計1,623,014元(計算式：56,100＋1
    64,782＋138,600＋516,648＋53,800＋100,000＋531,384＋33,200
    ＋16,500＋44,800＝1,623,014)。再扣除已給付原告之120萬元
    ，被告僅需再給付原告423,014元(計算式：1,623,014－1,20
    0,000＝423,014)(尚未計算系爭鑑定報告第14頁及第20頁的
    差額360元)。
　㈣此外，依系爭鑑定報告，木作工程於一般狀況下，如兩人一
    組施作僅需30個工作天，惟原告自109年8月間開始系爭工程
    木作部分，其不僅未按一般正常工期施作系爭工程，且未經
    被告同意擅自使用被告之場地、電源另行接作第三人之工程
    ，系爭工程直至109年12月仍未完工，扣除合理工作天30日
    ，已較合理完工時程多出2餘月，被告豈有繼續空等、閒置
    房屋之理，出於無奈始為解約，雙方解約後原告不願將施工
    用具取走並堆放在被告之房屋，是以，原告使用被告房屋之
    資源，並延宕工程2餘月，造成被告所生相當於租金之不當
    得利具體損失為8,552元(計算式：779,382×5%＋246,900×5%＝
    51,314，51,314÷12×2＝8,552)，得以請求減少或抵銷承攬報
    酬。
　㈤另兩造協商破局後，被告又額外花費近35萬元找其他廠商始
    將工程完工。而原告撤離後並未將其施工用具搬走，並因承
    攬施作第三人之工程，留下諸多非系爭工程所生之廢品及垃
    圾，經被告多次告知仍不為回覆，被告在里長見證下將原告
    工具搬至門口暫存，再額外花費12,000元清運垃圾。
　㈥從而，被告並非不願給付原告剩餘承攬工程款，惟金額應以4
    23,014元為合理(尚未計算系爭鑑定報告第14頁及第20頁的
    差額360元)，並尚應考量原告延宕工程致被告所生相當於租
    金之不當得利損失至少8,552元，再扣除原告工具之安置費
    及垃圾清理費12,000元，被告應僅需再給付原告402,462元(
    計算式：423,014－8,552－12,000＝402,462)(尚未計算系爭鑑
    定報告第14頁及第20頁的差額360元)等語置辯。
　　並聲明：㈠原告之訴駁回。㈡被告應給付原告402,462元。
三、本院之判斷：
    原告主張兩造間就系爭工程成立承攬契約，惟被告於109年1
    2月4日以Line傳訊息給原告表示終止承攬契約，而契約終止
    時，原告已完成鐵工部分56,100元、水電部分164,782元、
    拆除部分138,600元、泥作部分516,648元、廚具部分10萬元
    、(木作之)油漆部分33,200元、玻璃部分16,500元、雜項部
    分12,000元，共計1,037,830元，另被告已給付工程款120萬
    元等情，為被告所不爭執，並有兩造對話紀錄、估價單、現
    場照片、收款對帳單、工作日誌等件在卷可參（見支付命令
    卷第9頁、第13頁、第23頁至第33頁，本院卷第55頁至第91
    頁、第111頁至第137頁、第175頁至第208頁、第321頁至第3
    25頁）。惟原告主張其另已完成鋁窗格柵部分127,600元、
    木作部分546,744元(含屏風製作材料10,000元)，故被告應
    再給付512,174元(計算式：1,037,830＋127,600＋546,744—1,
    200,000＝512,174)等節，則為被告所否認，並以前詞置辯，
    茲判斷如下：
　㈠按工作未完成前，定作人得隨時終止契約。但應賠償承攬人
    因契約終止而生之損害，民法第511條定有明文。又「按承
    攬人承攬工作之目的，在取得報酬。民法第511條規定工作
    未完成前，定作人得隨時終止契約，但應賠償承攬人因契約
    終止而生之損害。因在終止前，原承攬契約既仍屬有效，是
    此項定作人應賠償因契約終止而生之損害，自應包括承攬人
    已完成工作部分之報酬及其就未完成部分應可取得之利益，
    但應扣除承攬人因契約消滅所節省之費用及其勞力使用於其
    他工作所可取得或惡意怠於取得之利益，始符立法之本旨及
    公平原則」(最高法院92年度台上字第738號民事判決要旨參
    照)，本件被告不爭執其終止承攬契約，則原告請求被告賠
    償損害即給付已完成工作部分之報酬，自為法之所許。　　
　㈡鋁窗格柵部分：
  ⒈原告主張除邊框外，其確已訂製，及已製作完成鋁窗格柵，
    並將成品放置倉庫，且於被告109年12月4日終止承攬契約後
    之109年12月8日，即將保留在倉庫之鋁窗隔柵拍照以Line傳
    送給被告等情，業據提出LINE對話紀錄在證（見本院卷第75
    頁）。被告雖辯稱照片中之玻璃非噴砂玻璃，且尺寸非系爭
    工程所須門窗云云，惟並未舉證以實其說。而衡情鋁窗施作
    為確保一定品質，及流程順暢，外框及內窗應會一併訂製，
    施工時則先安裝窗框，便利泥作師傅砌磚、填補終隙、修飾
    粉刷，等油漆完畢再安裝內窗。被告既不爭執原告已施作邊
    框，且原告於被告終止承攬後4天，隨即提出鋁窗格柵之照
    片，堪認原告所傳送照片中之鋁窗格柵，應係為系爭工程而
    訂製，被告所辯並無可採。
  ⒉被告又辯稱其未使用原告照片中之鋁窗格柵，而是找其他廠
    商施作，因此再花費79,800元等節，然原告既已完成此部分
    之工作，依前揭民法第511條規定，被告即應賠償此部分損
    害；至於被告於得知原告已訂作完成鋁窗格柵後，卻仍決定
    不加以使用，並選擇另找廠商施作等節，係被告自己之決定
    ，尚與原告無涉。
  ⒊是原告主張鋁窗格柵部分，因尚未安裝，故扣除安裝費6,000
    元後，被告應給付告127,600元(計算式：133,600元－安裝費
    用6,000元＝127,600元)，為有理由，應予准許。
　㈢木作部分：　
　⒈兩造就已完成之木工部分，同意依鑑定金額計算。而參系爭
    鑑定報告第14頁間接格柵部分，其中「客廳間接」，現場
    量測尺寸為51.9尺，乘以單價每尺400元，金額應為20,760
    元，然鑑定報告第20頁將木作部分統整成附表時，其中間
    接格柵部分之「客廳間接」，其丈量尺寸誤繕為51尺，故該
    項目金額僅載為20,400元，應予更正。而更正後已完成之木
    作部分價格應為536,744元(計算式：536,384—20,400＋20,76
    0＝536,744)。（見系爭鑑定報告第14頁、第20頁、第21頁）
　⒉屏風製作材料部分：
　①原告主張其為施作屏風，已向木材材行訂購木皮板、木料，
    均已按所需尺寸切割，並分別於109年11月24日、11月27日
    及12月2日送至施工現場等情，業據原告提出木材行收款對
    帳單、屏風材料放置施工現場之照片在卷可佐（見本院卷第
    193頁、第325頁），參酌收款帳單上之送貨地址為系爭工程
    位址，堪信原告主張其已依屏風所需訂購木皮板、木料等語
    ，應為可信。
　②被告雖稱原告提供給被告之報價單內無屏風材料費，然依被
    告提出之木作報價單，其中第18項客廳電視牆屏風蜂巢型3
    尺、第19項神廳左右屏風9尺展開（見本院卷第127頁），確
    有屏風項目，則原告稱其為施作屏風而訂購材料，僅因被告
    終止契約而未能完成施作，然因已訂購材料，故已支出此部
    分費用，應由被告賠償此部分損害，乃為可採，是被告此部
    分所辯並無可取。
　③惟依收款對帳單所載，109年11月24日、11月27日及12月2日
    送至施工現場之木皮板、木料，其金額共計8,522元(計算式
    ：1,532＋3,182＋1,532＋702＋964＋610＝8,522)，則原告得請求
    之金額應為8,522元，逾此範圍則無理由，不應准許。
　④綜上，原告得請求被告賠償屏風材料8,522元。
　㈣被告另辯稱冷媒管位置重新洗洞代墊5,000元部分，因係可歸
    責於原告之事由，才需重新洗洞，故應由原告負擔等節，然
    為原告所否認，而被告未再舉證係可歸責於原告所致，是被
    告此部分所辯，並無可採。
　㈤被告再辯稱原告施作系爭工程之木作工程，依系爭鑑定報告
    所載，應只需要30個工作天，然原告自109年8月間開始系爭
    工程木作部分，直至109年12月間仍未完工，期間還未經被
    告同意擅自使用被告之場地、電源另行接作第三人之工程，
    故延宕工程2個月餘，應返還被告相當於租金之不當得利具
    體損失8,552元等語，然為原告所否認，並稱原告有取得被
    告同意後，才在系爭工程工地施作宮廟工程，且只有7日，
    期間另為被告施作舊宅工程，此外，30個工作天應扣除假日
    等語（見本院卷第318頁），經查：
　⒈原告就在系爭工程位址施作被告舊宅工程部分，已提出照片
    為證(見本院卷第321頁至第322頁)，被告就此部分亦未爭執
    ，堪信為真。
　⒉而原告於系爭工程位址施作第三人宮廟工程部分，原告雖主
    張有獲得被告同意，然並未舉證以實其說，故此部分應認原
    告主張尚無可採。
　⒊此外，被告稱原告延宕工期2個多月，然原告既為被告另施作
    舊宅工程，則原告因施作舊宅工程所增加之工期，自不可歸
    責於原告；被告又未舉證原告因施作第三人宮廟工程之日數
    ，參以原告自承其施作第三人宮廟工程之日數為7天，故認
    原告利用系爭房屋施作第三人宮廟工程，致多占用系爭房屋
    7天，則被告主張其受有相當於7天租金之損害，尚屬可採。
    而被告主張相當於租金之損害，以110年地價稅之自用住宅
    用地地價779,382元及房屋稅課稅現值246,900元之年息5%計
    算，原告亦未爭執，本院考量系爭房屋為自用住宅，以此計
    算相當於租金之損害尚屬適當，則計算後，原告使用系爭房
    屋施作第三人宮廟工程，致被告受有損害額為984元【計算
    式：(779,382×5%＋246,900×5%)×7/365＝984，元以下四捨五
    入】。
  ㈥再被告主張承攬契約終止後，原告撤離後並未將其施工用具
    搬走，並留下其他非系爭工程所生之廢品及垃圾，經多次告
    知仍不回覆處理，之後被告在里長見證下將原告工具搬至門
    口暫存，再額外花費12,000元清運垃圾，故主張原告應返還
    12,000元垃圾清理費等語，然為原告所否認，稱被告一開始
    只有主張9,000元等語。經查：
　⒈被告於109年12月7日以存證信函通知原告應於109年12月10日
    將工具撤離(見本院卷第139頁)，且原告並未爭執其離場前
    未將工具撤離及清除非系爭工程所留下之垃圾，則被告主張
    其為原告清除非系爭工程所留下之垃圾，應屬可採。
　⒉又被告雖提出垃圾清理估價單為佐，而該估價單上半部記載
    「垃圾，9,000元」，下半部記載「追加，垃圾，3,000元」
    （見本院卷第133頁），並未區分係何種垃圾，而被告於一
    開始答辯此部分垃圾清理費為9,000元，其後更正為12,000
    元（見本院卷第105頁、第332頁)，雖稱係訴訟代理人失誤(
    見本院卷第319頁)，然並未舉證以實其說，且被告事後仍繼
    續找人施作系爭工程，尚難逕認系爭房屋內之垃圾均是原告
    施作其他工程所留下，是認被告為原告清除其他工程垃圾之
    清理費，應以9,000元計算為當。
　㈦末按「給付無確定期限者，債務人於債權人得請求給付時，
    經其催告而未為給付，自受催告時起，負遲延責任。其經債
    權人起訴而送達訴狀，或依督促程序送達支付命令，或為其
    他相類之行為者，與催告有同一之效力。」「遲延之債務，
    以支付金錢為標的者，債權人得請求依法定利率計算之遲延
    利息。但約定利率較高者，仍從其約定利率。」「應付利息
     之債務，其利率未經約定，亦無法律可據者，週年利率為
    百 分之五。」民法第229條第2項、第233條第1項、第203條
    分別定有明文。查支付命令於110年3月9日送達被告，有送
    達證書及被告聲明異議狀自承在卷（見支付命令卷第53頁，
    本院卷第11頁），是原告請求自支付命令送達翌日起即自11
    0年3月10日起至清償日止，按年息5%計算之利息，並無不合
    ，應予准許。
四、綜上所述，原告依承攬之法律關係，請求被告給付500,712
    元(計算式：1,037,830＋127,600＋536,744＋8,522—984—9,000
    —1,200,000＝500,712)及自支付命令送達翌日即110年3月10
    日起至清償日止，按年息5%計算之利息，為有理由，應予准
    許，逾此範圍之請求則無理由，應予駁回。
五、原告陳明願供擔保，聲請宣告假執行，就原告勝訴部分，經
    核並無不合，爰酌定相當擔保金額准許之。併依職權酌定相
    當擔保金額，准被告預供擔保後，得免為假執行。至原告敗
    訴部分，其假執行之聲請已因訴之駁回而失所附麗，應予駁
    回。
六、結論：本件原告之訴一部有理由，一部無理由，因此判決如
    主文。
中　　華　　民　　國　　111 　年　　8 　　月　　4 　　日
                  民事第七庭    法　官　謝宜雯
以上正本係照原本作成
如對本判決上訴，須於判決送達後20日內向本院提出上訴狀。如
委任律師提起上訴者，應一併繳納上訴審裁判費。
中　　華　　民　　國　　111 　年　　8 　　月　　4 　　日
                                書記官　劉德玉
附表：新臺幣（下同）
編號 項目 報價金額 追加金額 未完成項目 未完工金額 已完工金額 備註 1 鐵工部分 62,300元  編號6、7 －6,200元 56,100元 甲證10-1 2 水電部分 156,200元 18,382元 編號11 －9,800元 164,782元 甲證10-2 3 拆除部分 138,600元   0元 138,600元 甲證10-3 4 泥作部分 448,840元 83,000元 (甲證10-7) 編號8.浴室門2片 －13,600元 516,648元 甲證10-4     主臥浴室及公廁浴室下門檻 －1,000元       編號11.房間牆面粉刷 －592元   5 鋁窗格柵 124,100元 9,500元 安裝工資 －6,000元 127,600元 甲證10-5 6 廚具部分 100,000元   0元 100,000元 甲證10-6 7 木作部分 536,744元 (鑑定參考價)  屏風 ＋10,000元 546,744元 甲證8第1、2頁 8 油漆部分 141,300元  甲證8第3頁編號4、5、6、7、9 －108,100元 33,200元 甲證8第3頁編號2~9 9 玻璃部分 16,500元    16,500元 甲證8第3頁編號17、18 10 雜項部分 44,800元  編號11、13、15 －32,800元 12,000元 甲證8第3頁編號11、13、15、19 合計  1,769,384元 110,882元  －168,092元 1,712,174元